臺灣士林地方法院刑事判決
111年度交簡上字第69號
上  訴  人  臺灣士林地方檢察署檢察官
被      告  劉自信



上列上訴人因被告公共危險案件，不服本院於民國111年8月15日
所為111年度士交簡字第277號第一審簡易判決（聲請簡易判決處
刑案號：111年度偵字第14006號），提起上訴，本院管轄之第二
審合議庭判決如下：
    主  文
上訴駁回。
    事實及理由
一、經本院審理結果，認第一審以被告劉自信犯刑法第185條之3
     第1項第1款之駕駛動力交通工具而吐氣所含酒精濃度達每
    公升零點二五毫克以上之罪，判處有期徒刑4月，如易科罰
    金，以新臺幣1,000元折算1日，認事用法及量刑均無不當，
    應予維持，除證據部分補充「被告於本院準備程序及審理中
    之自白（見本院111年度交簡上字第69號卷【下稱本院卷】
    第68頁、第82至85頁）」外，並引用第一審判決書記載之事
    實、證據及理由（如附件）。
二、本案上訴之審理範圍：　　
　　按上訴得明示僅就判決之刑、沒收或保安處分一部為之；對
    於簡易判決之上訴，準用第3編第1章及第2章除第361條外之
    規定。刑事訴訟法第348條第3項、第455條之1第3項分別定
    有明文。查，上訴人於上訴書中明確表示：原審量刑過輕，
    請求撤銷原審判決，並判處有期徒刑6月等語（見本院卷第8
    頁）。足見檢察官係僅就原判決之量刑部分上訴，則依前揭
    刑事訴訟法第455條之1第3項、第348條第3項之規定，原審
    判決所認定之犯罪事實（含所依憑之證據、理由），自不在
    本案上訴之審判範圍，先予敘明。
三、檢察官上訴意旨略以：被告前於106年1月5日因犯公共危險
    案件，經臺灣桃園地方法院（下稱桃園地院）於107年4月17
    日以106年度審交易字第1249號判決處有期徒刑4月確定，於
    107年7月4日易科罰金執行完畢（下稱前案），復於111年3
    月30日犯公共危險案件，經同院於111年4月28日以111年度
    桃交簡字第959號判決處有期徒刑5月確定（下稱後案）。被
    告於後案判決後未滿2個月，即故意再犯本案公共危險案件
    ，顯見其歷經上開偵審程序，完全不知警惕，視法律為無物
    ，仍輕忽危險駕駛可能造成死傷結果而仍為危險駕駛行為，
    參照刑法第185條之3近來修正之立法理由之修法精神，原審
    判決量處之刑度竟較後案判決之刑度為輕，無異鼓勵被告繼
    續酒後駕車，原審判決量刑顯屬過輕，實難符罪刑相當原則
    及比例原則。為此，依法提起上訴，請求撤銷原判決，更為
    適當合法之判決等語。
四、按量刑之輕重係屬事實審法院得依職權自由裁量之事項，苟
    於量刑時已依行為人之責任為基礎，並斟酌刑法第57條各款
    所列情狀，而未逾越法定範圍，又未濫用其職權，即不得遽
    指為違法（最高法院99年度台上字第189號判決要旨參照）
    。原審論處被告上開罪刑，已就被告之犯罪情節及科刑部分
    之量刑基礎，於理由中具體說明如附件所示，即審酌被告明
    知酒精成分對人的意識及反應能力具有不良影響，於飲酒後
    呼氣酒精濃度已達每公升0.27毫克，猶貿然駕駛自用小客車
    上路，枉顧自身及公眾往來之交通安全，惟本案被告犯後坦
    承犯行，態度尚佳，另審酌被告工作性質為從事建築業之人
    ，酒駕駕駛動力交通工具為自用小客車，又被告自陳經警盤
    查前，係駕車返家途中為警查獲，尚無發生其他車禍肇事或
    違規行為，另衡酌被告於案發前飲用之酒類飲品為啤酒，並
    參以被告智識程度為高中畢業，家庭經濟狀況為小康等一切
    情狀等因素而為刑之量定，所宣告之刑並未逾越法定刑度，
    客觀上亦無裁量權之濫用，量刑並無違法不當。
五、上訴意旨雖認被告於本案前已有2次犯公共危險案件，且前2
    次所犯之罪，經桃園地院先後分別判處有期徒刑4月、5月確
    定，足證被告前因犯公共危險案件遭判刑確定後，並未從前
    例記取教訓，原審判決竟仍量處與前案、後案相同或較低之
    刑度，顯不合理等語。然查，被告上開前案、後案之前科紀
    錄，固有臺灣高等法院被告前案紀錄表及判決書存卷可參，
    惟被告於前案即106年1月5日行為後，未曾再犯公共危險案
    件，迄至111年3月30日始再犯後案，是前案與後案之行為時
    間相隔長達逾5年，距被告前案執行完畢之日即107年7月4日
    （見本院卷第45頁）亦已經過約3年餘，足見被告於前案為
    警查獲後，已有悔過之意。雖被告於後案行為約2月餘後即
    再犯本案，但考量前案被告之飲酒後呼氣酒精濃度達每公升
    0.99毫克，後案被告之飲酒後呼氣酒精濃度則為每公升0.58
    毫克，均較本案被告之飲酒後呼氣酒精濃度每公升0.27毫克
    高出甚多，則上開前、後案之量刑背景與本案均有差異，本
    不宜逕認本案必然應判處較前案、後案更重之刑。況原審判
    決判處被告有期徒刑4月之刑度，以被告飲酒後呼氣酒精濃
    度每公升僅高出最低標準值0.25毫克約0.02毫克之犯罪情節
    以觀，並非輕微，故檢察官以原審量刑過輕等語指摘原判決
    不當，並無理由，應予駁回。
據上論斷，應依刑事訴訟法第455條之1第1項、第3項、第373條
、第368條，判決如主文。
本案經檢察官許梨雯聲請簡易判決處刑及提起上訴，檢察官林在
培到庭執行職務。
中　　華　　民　　國　　111 　年　　12　　月　　8 　　日
                  刑事第六庭審判長法  官  雷雯華  
　　　　　　　　　　              法  官  李建忠
　　　　　　　　　　              法  官  林哲安
以上正本證明與原本無異。
本件判決不得上訴。　　　　　　　　　
　　　　　　　　　　              書記官  温育儷
中　　華　　民　　國　　111 　年　　12　　月　　13　　日
附錄本案論罪科刑法條全文：
中華民國刑法第185條之3
駕駛動力交通工具而有下列情形之一者，處3年以下有期徒刑，
得併科20萬元以下罰金：
一、吐氣所含酒精濃度達每公升零點二五毫克或血液中酒精濃度
    達百分之零點零五以上。
二、有前款以外之其他情事足認服用酒類或其他相類之物，致不
    能安全駕駛。
三、服用毒品、麻醉藥品或其他相類之物，致不能安全駕駛。
因而致人於死者，處3年以上10年以下有期徒刑，得併科200萬元
以下罰金；致重傷者，處1年以上7年以下有期徒刑，得併科100
萬元以下罰金。
曾犯本條或陸海空軍刑法第54條之罪，經有罪判決確定或經緩起
訴處分確定，於10年內再犯第1項之罪因而致人於死者，處無期
徒刑或5年以上有期徒刑，得併科300萬元以下罰金；致重傷者，
處3年以上10年以下有期徒刑，得併科200萬元以下罰金。
【附件】
臺灣士林地方法院刑事簡易判決
111年度士交簡字第277號
聲  請  人  臺灣士林地方檢察署檢察官
被      告  劉自信
上列被告因公共危險案件，經檢察官聲請以簡易判決處刑（111
年度偵字第14006號），本院判決如下：
    主  文
劉自信吐氣所含酒精濃度達每公升零點二五毫克以上而駕駛動力
交通工具，處有期徒刑肆月，如易科罰金，以新臺幣壹仟元折算
壹日。
    事實及理由
一、本件犯罪事實及證據，均引用檢察官聲請簡易判決處刑書（
    如附件）之記載。
二、核被告所為，係犯刑法第185條之3第1項第1款之不能安全駕
    駛動力交通工具罪。又被告有如附件犯罪事實欄所載之刑案
    前科及執行紀錄，有臺灣高等法院被告前案紀錄表1份在卷
    可參，被告於前案受有期徒刑執行完畢後，5年以內故意再
    犯本案有期徒刑以上之罪，另參酌司法院大法官於民國108
    年2月22日公佈之釋字第775號解釋意旨，被告前已有酒駕之
    公共危險前科紀錄，仍於有期徒刑執行完畢後5年內再犯本
    案同一罪質之罪，聲請意旨雖認被告構成累犯，並聲請加重
    其刑，然按被告構成累犯之事實及應加重其刑之事項，均應
    由檢察官主張並具體指出證明之方法後，經法院踐行調查、
    辯論程序，方得作為論以累犯及是否加重其刑之裁判基礎；
    檢察官單純空泛提出被告前案紀錄表，尚難認已具體指出證
    明方法而謂盡其實質舉證責任（最高法院刑事大法庭110年
    度台上大字第5660號裁定意旨參照）。本案檢察官除前案紀
    錄表外未提出其他證據，依上開說明，僅將被告前科紀錄列
    入量刑審酌事由，爰不依累犯規定加重其刑。
三、爰審酌被告明知酒精成分對人的意識及反應能力具有不良影
    響，於飲酒後呼氣酒精濃度已達每公升0.27毫克，猶貿然駕
    駛自用小客車上路，枉顧自身及公眾往來之交通安全，惟本
    案被告犯後坦承犯行，態度尚佳，另審酌被告工作性質為從
    事建築業之人，酒駕駕駛動力交通工具為自用小客車，又被
    告自陳經警盤查前，係駕車返家途中為警查獲，尚無發生其
    他車禍肇事或違規行為，另衡酌被告於案發前飲用之酒類飲
    品為啤酒，並參以被告智識程度為高中畢業，家庭經濟狀況
    為小康等一切情狀，量處如主文所示之刑，並諭知易科罰金
    之折算標準，以示懲儆。　　　
四、依刑事訴訟法第449條第1項前段、第3項、第454條第2項，
    刑法第185條之3第1項第1款、第41條第1項前段，刑法施行
    法第1條之1第1項，逕以簡易判決處如主文所示之刑。
五、如不服本判決，得於判決書送達之翌日起20日內，以書狀敘
    述理由，向本庭提出上訴。
中　　華　　民　　國　　111 　年　　8 　　月　　15　　日
                  士林簡易庭法  官  莊明達
附件：
臺灣士林地方檢察署檢察官聲請簡易判決處刑書　
                                    111年度偵字第14006號
　　被　　　告　劉自信　男　52歲（民國00年00月00日生）　　　　　　　　　　　地址詳卷　　　　　　　　　　　　　　　　　　　　　　國民身分證統一編號：Z000000000號
上列被告因公共危險案件，業經偵查終結，認為宜聲請以簡易判
決處刑，茲將犯罪事實及證據並所犯法條分敘如下：
一、劉自信前因公共危險案件，經臺灣桃園地方法院以106年度
    審交易字第1249號判決判處有期徒刑4月確定，於民國107年
    7月4日易科罰金執行完畢。詎其猶不知悔改，自111年6月16
    日11時30分許，在臺北市士林區某工地飲用酒類，明知飲酒
    後已達不得駕駛動力交通工具之程度，仍基於酒後駕駛動力
    交通工具之犯意，於同日15時45分許自該處駕駛車牌號碼00
    00-00號自用小客車行駛。嗣於同日15時55分許，行經臺北
    市○○區○○路0段00號前，為警攔檢盤查，並測得吐氣所含酒
    精濃度達每公升0.27毫克。
二、案經臺北市政府警察局士林分局報告偵辦。
　　　　證據並所犯法條
一、上揭犯罪事實，業據被告劉自信於警詢及偵訊中坦承不諱，
    復有酒精測定紀錄表、臺北市政府警察局舉發違反道路交通
    管理事件通知單及車輛詳細資料報表各1份在卷可稽，被告
    犯嫌堪以認定。
二、核被告所為，係犯刑法第185條之3第1項第1款之公共危險罪
    嫌。又被告前有如犯罪事實欄所載論罪科刑及執行情形，有
    本署刑案資料查註紀錄表附卷可稽，其於有期徒刑執行完畢
    後，5年以內故意再犯本件有期徒刑以上之罪，為累犯，請
    審酌依刑法第47條第1項之規定及司法院大法官釋字第775號
    解釋意旨加重其刑。
三、依刑事訴訟法第451條第1項聲請逕以簡易判決處刑。　　
　　此　　致
臺灣士林地方法院
中　　華　　民　　國　 111　　年　　7 　　月　　1 　　日
　　　　    　　　　　　　　　檢察官  許  梨  雯